【裁判字號】    97,訴,3944
【裁判日期】    980123
【裁判案由】    毒品危害防制條例
【裁判全文】
臺灣板橋地方法院刑事判決              97年度訴字第3944號
公  訴  人  臺灣板橋地方法院檢察署檢察官
被      告  甲○○
                    （現另案
上列被告因違反毒品危害防制條例案件，經檢察官提起公訴（97
年度毒偵字第6501號），被告於準備程序中就被訴事實為有罪之
陳述，經本院合議庭裁定改以簡式審判程序審理，判決如下：
    主  文
甲○○施用第一級毒品，累犯，處有期徒刑拾月，扣案之注射針
筒壹支沒收；又施用第二級毒品，累犯，處有期徒刑陸月。應執
行有期徒刑壹年貳月，扣案之注射針筒壹支沒收。
    事  實
一、甲○○前於民國90年間因施用毒品案件，經本院以90年度毒
    聲字第2024號裁定送觀察、勒戒，因認有繼續施用毒品傾向
    ，再由本院以90年度毒聲字第2287號裁定令入戒治所施以強
    制戒治，嗣於戒治期間經評定為合格，經本院以91年度毒聲
    字第1193號裁定停止戒治，所餘戒治期間並付保護管束，於
    91年5 月13日停止處分出所，復於91年6 月9 日保護管束期
    滿，經臺灣板橋地方法院檢察署檢察官於91年7 月15日以91
    年度戒毒偵字第325 號為不起訴處分確定。又於93年間因施
    用第一、二級毒品案件，經本院以93年度訴字第2259號判處
    有期徒刑8 月、6 月，應執行有期徒刑1 年；另於94年間因
    竊盜案件，經本院以94年度簡字第2177號判處有期徒刑5 月
    ；復於同年間因竊盜案件，經本院以94年度簡字第646 號判
    處有期徒刑3 月確定；又於同年間因施用第一級毒品案件，
    經本院以94年度訴字第2501號判處有期徒刑1 年2 月確定；
    上開4 案（共5 罪）經本院以96年度聲減字第2105號裁定各
    減其刑期二分之一，應執行有期徒刑1 年3 月，嗣於96年8
    月7 日因縮短刑期及減刑執行完畢出監。
二、詎甲○○仍不知悔改，竟於觀察勒戒、強制戒治及刑事科刑
    處罰執行完畢後，基於施用第一級毒品海洛因之犯意，於97
    年7 月27日7 時許，在其位於臺北縣中和市○○街112 巷8
    號3 樓住處，將海洛因摻水置入針筒內，以針筒注射之方式
    施用海洛因1 次；另基於施用第二級毒品甲基安非他命之犯
    意，於97年7 月27日22時許，在上開住處，以將甲基安非他
    命置於吸食器內加熱後吸食煙霧之方式，施用第二級毒品甲
    基安非他命1 次。嗣於97年7 月28日23時許，在臺北縣板橋
    市○○路○ 段與成都街口為警查獲，因騎乘機車為警上前盤
    查後，扣得其所有供施用海洛因之注射針筒1 支。
三、案經臺北縣政府警察局板橋分局報告臺灣板橋地方法院檢察
    署檢察官偵查起訴。
    理  由
一、本案被告甲○○所犯為死刑、無期徒刑或最輕本刑為3 年以
    上有期徒刑以外之罪，其於準備程序中就被訴事實為有罪之
    陳述，經法官告知簡式審判程序之旨，並聽取公訴人之意見
    後，依刑事訴訟法第273 條之1 第1 項規定，裁定由受命法
    官獨任進行簡式審判程序，合先敘明。
二、上開犯罪事實，業據被告甲○○於本院審理時坦承不諱，且
    被告經警採其尿液送驗結果，確呈海洛因及甲基安非他命陽
    性反應，有臺北縣政府警察局板橋分局偵辦毒品危害防制條
    例案件被移送人姓名及代碼對照表及臺灣檢驗科技股份有限
    公司97年8 月19日CH/2008/71196 號濫用藥物檢驗報告各1
    紙在卷可稽。上述鑑驗結果，係檢驗機關本於專業知識及以
    精密儀器科學檢驗方法所得之結論，自可憑信。此外，復有
    注射針筒1 支扣案為憑，足見被告自白與事實相符，堪以採
    信。
三、按毒品危害防制條例於92年7 月9 日修正公布，其中第20條
    、第23條將施用毒品之刑事處遇程序，區分為「初犯」、「
    5 年內再犯」、「5 年後再犯」，而依立法理由觀之，僅限
    於「初犯」、「5 年後再犯」，始應先經觀察、勒戒或強制
    戒治程序，倘被告於5 年內已再犯，經依法追訴處罰，縱其
    第三次（或第三次以上）再度施用毒品之時間，在初犯經觀
    察、勒戒或強制戒治執行完畢釋放5 年以後，已不合於「5
    年後再犯」之規定，且因已於「5 年內再犯」，顯見其再犯
    率甚高，原實施觀察、勒戒或強制戒治，已無法收其實效，
    即應依該條例第10條規定處罰，最高法院95年5 月9 日95年
    度第七次及97年9 月9 日97年度第五次刑事庭會議決議可資
    參照。經查，被告前於90年間因施用毒品案件，經本院以90
    年度毒聲字第2024號裁定送觀察、勒戒，因認有繼續施用毒
    品傾向，再由本院以90年度毒聲字第2287號裁定令入戒治所
    施以強制戒治，嗣於戒治期間經評定為合格，經本院以91年
    度毒聲字第1193號裁定停止戒治，所餘戒治期間並付保護管
    束，於91年5 月13日停止處分出所，復於91年6 月9 日保護
    管束期滿，經臺灣板橋地方法院檢察署檢察官於91年7 月15
    日以91年度戒毒偵字第325 號為不起訴處分確定；又於93年
    間因施用第一、二級毒品案件，經本院以93年度訴字第2259
    號判處有期徒刑8 月、6 月，應執行有期徒刑1 年（下稱甲
    案）；再於94年間因施用第一級毒品案件（下稱乙案），經
    本院以94年度訴字第2501號判處有期徒刑1 年2 月確定等節
    ，此有臺灣板橋地方法院檢察署刑案資料查註紀錄表、全國
    施用毒品案件紀錄表及臺灣高等法院被告前案紀錄表各1 份
    在卷可參。是被告於觀察、勒戒及強制戒治執行完畢釋放後
    ，5 年內已再犯施用毒品案件（即甲案、乙案），經本院判
    處罪刑確定，則其再犯本件施用毒品案件，即非屬該條例第
    20條第3 項所稱「5 年後再犯」之情形，檢察官自應依法追
    訴。從而，本件事證明確，被告犯行應堪認定。
四、查海洛因及甲基安非他命分屬毒品危害防制條例第2 條第2
    項第1 款、第2 款所稱之第一級、第二級毒品，均不得持有
    、施用，被告竟持以施用，核其所為，係犯同條例第10條第
    1 項之施用第一級毒品罪及同條例第2 項之施用第二級毒品
    罪。其施用前持有海洛因及甲基安非他命之低度行為，應為
    施用之高度行為所吸收，均不另論罪。查被告前於93年間因
    施用第一、二級毒品案件，經本院以93年度訴字第2259號判
    處有期徒刑8 月、6 月，應執行有期徒刑1 年；另於94年間
    因竊盜案件，經本院以94年度簡字第2177號判處有期徒刑5
    月；復於同年間因竊盜案件，經本院以94年度簡字第646 號
    判處有期徒刑3 月確定；又於同年間因施用第一級毒品案件
    ，經本院以94年度訴字第2501號判處有期徒刑1 年2 月確定
    ；上開4 案（共5 罪）經本院以96年度聲減字第2105號裁定
    各減其刑期二分之一，應執行有期徒刑1 年3 月，嗣於96年
    8 月7 日因縮短刑期及減刑執行完畢出監等節，有臺灣板橋
    地方法院檢察署刑案資料查註紀錄表及臺灣高等法院被告前
    案紀錄表各1 份在卷可按，其受有期徒刑之執行完畢後，5
    年之內故意再犯有期徒刑以上之上述2 罪，皆為累犯，均應
    依刑法第47條第1 項之規定，加重其刑。又被告所犯上述2
    罪，犯意各別，行為互異，應予分別論罪，合併處罰。爰審
    酌被告素行非佳，此有卷附之臺灣高等法院被告前案紀錄表
    1 份可參，且被告經觀察勒戒、強制戒治後，仍未能戒除毒
    癮，顯見其無戒毒悔改之意，惟其施用毒品之次數僅1 次、
    犯罪後坦認犯行，態度尚稱良好等一切情狀，分別量處如主
    文所示之刑，並定其應執行之刑。扣案之注射針筒1 支，為
    被告所有，供施用海洛因所用之物，業據被告供明在卷，爰
    依刑法第38條第1 項第2 款規定沒收。
據上論斷，應依刑事訴訟法第273 條之1 第1 項、第299 條第1
項前段，毒品危害防制條例第10條第1 項、第2 項，刑法第11條
前段、第47條第1 項、第51條第5 款、第38條第1 項第2 款，判
決如主文。
本案經檢察官連思藩到庭執行職務
中    華    民    國    98    年    1     月    23    日
                  刑事第十五庭  法  官  陳海寧
以上正本證明與原本無異。
如不服本判決，應於收受本判決送達後10日內，向本院提出上訴
書狀，其未敘述上訴理由者，並得於提起上訴後10日內向本院補
提理由書狀（均須按他造當事人之人數附繕本）「切勿逕送上級
法院」。
                                書記官  潘佳欣
中    華    民    國    98    年    1     月    23    日
附錄本案論罪科刑法條
毒品危害防制條例第10條
施用第一級毒品者，處 6 月以上 5 年以下有期徒刑。
施用第二級毒品者，處 3 年以下有期徒刑。


司法院資訊處製作；財團法人民間司法改革基金會備份。
